【裁判字號】    90,附民,170
【裁判日期】    900515
【裁判案由】    傷害
【裁判全文】
臺灣高雄地方法院刑事附帶民事訴訟判決              九十年度附民字第一七號
    原      告  甲○○
    被      告  乙○○
右列被告因傷害案件（本院九十年度易字第一八０號），經原告提起附帶民事訴訟，
請求損害賠償，本院判決如左︰
    主  文
被告應連帶給付原告新台幣貳萬捌佰零肆元及自民國九十年四月三十日起至清償日止
按週年利率百分之五計算之利息。
原告其餘之訴駁回。
本判決第一項於原告以新台幣柒仟元供擔保，得假執行。
其餘假執行之聲請駁回。
    事  實
甲、原告方面：
一、聲明：
  (一)求為判決被告應給付原告新台幣（下同）五萬八百零四元及自起訴狀繕本送達之
    翌日起，至清償日止按週年利率百分之五計算之利息。
  (二)願供擔保請准宣告假執行。
二、陳述：
  (一)原告於民國八十九年一月二日十四時許，與友人參加喜宴完畢，途經高雄縣桃源
    鄉梅山吊橋，友人因故與杜志祥等人發生爭執，而原告則往梅山村方向欲返家，
    然突遭被告持木棍毆打，因而受有頭部外傷、左手背挫傷之傷害。按因故意或過
    失不法侵害他人權利者，應負損害賠償責任；不法侵害他人之身體者，被害人雖
    非財產上之損害，亦得請求賠償相當之金額，民法第一百八十四條第一項、第一
    百九十五條第一項分別定有明文，本件被告既因故意不法侵害原告之身體，對原
    告因此所受損害自應負損害賠償責任，爰依法訴請被告應給付原告醫療費用八百
    零四元及精神賠償金五萬元。
  (二)證據：提出醫療費用收據共二份，餘均引用本院九十年易字第一八０號卷宗內相
    關證據資料。
乙、被告方面：
一、聲明：求為判決駁回原告之訴。
二、陳述：對原告所主張之醫藥費部分並無意見，惟原告所請求之精神賠償金過高，
    依其經濟情況無法負擔。
    理  由
一、按附帶民事訴訟之判決，應以刑事訴訟判決所認定之事實為據，刑事訴訟法第五
    百條前段定有明文。本件原告提起訴主張被告三人共同對其實施傷害行為之事實
    ，業據本院判處被告三人罪刑在案，原告主張之事實，堪信為真實。
二、按因故意或過失不法侵害他人權利者，負損害賠償責任；不法侵害他人身體、健
    康、名譽或自由者，被害人雖非財產上之損害，亦得請求賠償相當之金額，民法
    第一百八十四條第一項前段、第一百九十五條第一項分別定有明文，本件被告既
    因故意不法侵害原告，致原告身體受有頭部外傷、左手背挫傷之傷害，自應負賠
    償之責，是原告訴請被告賠償，自屬有據。
三、茲將原告得請求被告賠償之金額，分述如后：
  (一)醫療費用部分：原告主張共支出醫藥費用八百零四元，並提出醫療費用收據二紙
    為證，而經核上開支出費用均為其醫療所必須，故其此部分之請求為有理由。
  (二)精神賠償金部分：本件原告因細故遭被告毆打，而受有頭部外傷、左手背挫傷之
    傷害，精神上受有痛苦，並參酌原告現高職畢業，現在家中務農，被告高職畢業
    ，職業為工等兩造之身分、地位、財力情狀，認原告請求精神慰撫金五萬元尚屬
    過高，應予酌減為二萬元。
  (三)綜上所述，原告依上開法律規定訴請被告應賠償原告二萬八百零四元，及自起訴
    狀繕本送達之翌日（即九十年四月三十日）起至清償日止，按週年利率百分之五
    計算之利息，為有理由，應予准許，原告逾此範圍之請求，為無理由，應予駁回
    。
四、原告陳明願供擔保，聲請宣告假執行，經核原告勝訴部分，合於法律規定，爰酌
    定如主文第三項所示之擔保金額准許之；至原告敗訴部分及其假執行之聲請，已
    失所依附，應併與駁回。
五、據上論結，本件原告之訴為一部有理由，一部無理由，依刑事訴訟法第五百零二
    條第一項、第二項、第四百九十一條第十款，民事訴訟法第三百九十條第二項，
    判決如主文。
中      華      民      國      九十    年      五      月      十五    日
                                  臺灣高雄地方法院刑事第一庭
                                          法  官  黃  悅  璇
右正本證明與原本無異。
如不服本判決，非對於刑事判決有上訴時不得上訴，並應於送達後十日內，向本院提
出上訴狀。
                                          書記官  沈      蘊
中    華    民    國      九十      年      五      月      十六      日


司法院資訊處製作；財團法人民間司法改革基金會備份。
